# 请问陈版主，关于使用权房

提问人：xin910910 时间：2020-05-25 16:52:00
请问陈版主，企业咨询关于账外使用权房是否可以以 1 元的名义价格入账，会计准则是否有相关依据？谢谢！

回答人：chenyiwei
建议首先了解该项帐外的房屋使用权的形成过程，考虑其是否与其他交易相关，或者作为其他交易的对价而获得等，据此确定如何进行账务处理。不建议简单地将其按 1 元名义金额入账。